臺灣臺中地方法院刑事判決
111年度訴字第785號
公  訴  人  臺灣臺中地方檢察署檢察官
被      告  余豐益


指定辯護人  柯秉志  律師
上列被告因違反毒品危害防制條例案件，經檢察官提起公訴（11
1年度偵字第3091、5715號），本院判決如下：
    主    文
余豐益販賣第二級毒品，未遂，處有期徒刑貳年柒月；扣案如附
表一編號一所示之物，均沒收銷燬之；編號二所示之物沒收。
    犯罪事實
一、余豐益明知甲基安非他命係毒品危害防制條例所列管之第二
    級毒品，且甲基安非他命係安非他命類，並經前行政院衛生
    署明令公告禁止使用，屬藥事法第22條第1 項第1 款所稱之
    禁藥，未經許可，均不得擅自販賣或持有，竟意圖營利，基
    於販賣第二級毒品甲基安非他命之犯意，使用通訊軟體Mess
    enger為聯繫工具（暱稱：BMYu），而為販賣毒品之犯行。
    嗣POSEE ADIN（泰國籍人士，中文名：阿林，下稱阿林）前
    因販賣第二級毒品甲基安非他命為警查獲後，主動配合員警
    誘捕上手余豐益，而阿林遂於民國111年1月11日下午1時42
    分許，佯裝購毒者以Messenger通話功能向余豐益聯繫，並
    稱：「現在那個東西多少錢？」、「我現在有1萬，你如果
    帶東西過來，我去找朋友再拿錢給你」、「現在你有沒有東
    西」等語，而余豐益則回覆：「一樣的價錢」，「你現在要
    多少東西」、「有，我現在在臺北的家，等下去拿東西給你
    」等語，表示答應販賣甲基安非他命給阿林，並與阿林相約
    在臺中市沙鹿區北勢東路與北勢東路265巷口前，以新臺幣
    （下同）1萬元之代價，販賣甲基安非他命予阿林，余豐益
    因而著手實行販賣第二級毒品。余豐益嗣於同日下午6時許
    ，駕駛車牌號碼000-0000號自小客車抵達上址欲交付甲基安
    非他命5包予阿林時，遭員警予以逮捕而未遂，並當場扣得
    如附表一所示之物，而查獲上情。
二、案經臺中市政府警察局清水分局報請臺灣臺中地方檢察署檢
    察官偵查起訴。
    理    由
壹、證據能力部分：
一、按學理上所稱之「陷害教唆」，屬於「誘捕偵查」型態之一
    ，而「誘捕偵查」，依實務運作，區分為二種偵查類型，一
    為「創造犯意型之誘捕偵查」，一為「提供機會型之誘捕偵
    查」。前者，係指行為人原無犯罪之意思，純因具有司法警
    察權者之設計誘陷，以唆使其萌生犯意，待其形式上符合著
    手於犯罪行為之實行時，再予逮捕者而言，即所謂之「陷害
    教唆」；後者，係指行為人原已犯罪或具有犯罪之意思，具
    有司法警察權之偵查人員於獲悉後為取得證據，僅係提供機
    會，以設計引誘之方式，佯與之為對合行為，使其暴露犯罪
    事證，待其著手於犯罪行為之實行時，予以逮捕、偵辦者而
    言，此稱為「釣魚偵查」。關於「創造犯意型之誘捕偵查」
    所得證據資料，係司法警察以引誘或教唆犯罪之不正當手段
    ，使原無犯罪故意之人因而萌生犯意而實行犯罪行為，進而
    蒐集其犯罪之證據而予以逮捕偵辦。縱其目的在於查緝犯罪
    ，但其手段顯然違反憲法對於基本人權之保障，且已逾越偵
    查犯罪之必要程度，對於公共利益之維護並無意義，其因此
    等違反法定程序所取得之證據資料，應不具證據能力；反之
    ，關於「提供機會型之誘捕偵查」型態之「釣魚偵查」，因
    屬偵查犯罪技巧之範疇，並未違反憲法對於基本人權之保障
    ，且於公共利益之維護有其必要性，故依「釣魚偵查」方式
    所蒐集之證據資料，非無證據能力（最高法院111年度台上
    字第1500號判決意旨參照）。查本件被告余豐益係由警察人
    員運用設計引誘之技巧，使被告暴露犯罪事證而加以逮捕偵
    辦，自屬合法之「提供機會型之誘捕偵查」，揆諸前開說明
    ，依此所取得之證據，應具有證據能力。
二、次按，被告以外之人於審判外之言詞或書面陳述，除法律有
    規定者外，不得作為證據，刑事訴訟法第159 條第1 項定有
    明文。本件證人阿林（POSEE ADIN）於警詢中所為之陳述，
    均屬審判外之陳述，依首揭法條規定，原則上亦無證據能力
    。然被告以外之人於審判外之陳述，雖不符刑事訴訟法第15
    9 條之1 至之4 之規定，而經當事人於審判程序同意作為證
    據，法院審酌該言詞陳述或書面陳述作成時之情況，認為適
    當者，亦得為證據。當事人、代理人或辯護人於法院調查證
    據時，知有第159 條第1 項不得為證據之情形，而未於言詞
    辯論終結前聲明異議者，視為有前項之同意，此刑事訴訟法
    第159條之5 亦定有明文。本件被告及其辯護人於本院審理
    中對證據能力亦不爭執，且至言詞辯論終結前，就前開證人
    證詞之證據能力亦未聲明異議。再前開證人之證述，未經被
    告及其辯護人主張有何非出於自由意志之情形，是本件認為
    容許其證述之證據能力，亦無不當，應依刑事訴訟法第159 
    條之5 之規定，認前開證人上開之證述具有證據能力。
三、又按，被告以外之人於偵查中向檢察官所為陳述，除顯有不
    可信之情況者外，得為證據，刑事訴訟法第159 條之1 第2
    項定有明文。偵查中對被告以外之人（包括證人、鑑定人、
    告訴人、被害人及共同被告等）所為之偵查筆錄，或被告以
    外之人向檢察官所提之書面陳述，性質上均屬傳聞證據。惟
    現階段刑事訴訟法規定檢察官代表國家偵查犯罪、實施公訴
    ，依法其有訊問被告、證人及鑑定人之權，證人、鑑定人且
    須具結，而實務運作時，檢察官偵查中向被告以外之人所取
    得之陳述，原則上均能遵守法律規定，不致違法取供，其可
    信度極高，職是，被告以外之人前於偵查中已具結而為證述
    ，除反對該項供述得具有證據能力之一方，已釋明「顯有不
    可信之情況」之理由外，不宜以該證人未能於審判中接受他
    造之反對詰問為由，即遽指該證人於偵查中之陳述不具證據
    能力。本件證人阿林於檢察官偵查中所為之陳述，被告及其
    辯護人未曾提及檢察官在偵查時有不法取供之情形，亦未釋
    明上開證人之供述有顯不可信之情況，依上說明，其於偵查
    中之證言自具有證據能力。　　
四、復按，法院或檢察官得囑託醫院、學校或其他相當之機關、
    團體為鑑定，或審查他人之鑑定，並準用第203 條至第206
    條之1 之規定，刑事訴訟法第208 條第1 項亦定有明文。依
    此，檢察官對於偵查中之案件，認為須實施鑑定者，固應就
    具體個案，選任鑑定人或囑託鑑定機關（團體）為之；但對
    於司法警察機關調查中之案件，或有量大或急迫之情形，為
    因應實務之現實需求，如檢察官針對該類案件之性質（例如
    ：查扣之毒品必須檢驗其成分、對施用毒品之犯罪嫌疑人必
    須檢驗其體內有無毒品代謝反應、對於查扣之槍砲彈藥必須
    檢驗有無殺傷力、對違反野生動物保育法案件必須鑑定是否
    屬於保育類動物案件等），認為當然有鑑定之必要者，經參
    考法務部92年5 月20日法檢字第092080203 號函送之法務部
    「因應刑事訴訟法修正工作小組」研討之刑事訴訟法修正相
    關議題第21則之共識結論，以及臺灣高等法院於92年8 月1
    日舉行之刑事訴訟法新制法律問題研討會第3 則法律問題研
    討結果之多數說（載於司法院92年8 月印行「刑事訴訟法新
    制法律問題彙編」第15頁至第18頁），基於檢察一體原則，
    得由該管檢察長對於轄區內之案件，以事前概括選任鑑定人
    或囑託鑑定機關（團體）之方式，俾便轄區內之司法警察官
    、司法警察對於調查中之此類案件，得即時送請事前已選任
    之鑑定人或囑託之鑑定機關（團體）實施鑑定，該鑑定人或
    鑑定機關（團體）亦應視同受承辦檢察官所選任或囑託而執
    行鑑定業務，其等出具之書面鑑定報告應屬刑事訴訟法第20
    6 條所定之傳聞例外，當具有證據能力（法務部92年9 月1
    日法檢字第0920035083號函可供參照）。從而，本件扣案之
    毒品，經由查獲之單位依先前轄區檢察署檢察長事前概括選
    任鑑定機關，即衛生福利部草屯療養院（下稱草屯療養院）
    實施鑑定，該上開鑑定機關所出具111年2月18日草療鑑字第
    1110200271號、111年5月6日草療鑑字第1110400458號鑑驗
    書（見111年度偵字第3091號卷第183、185頁、本院卷第67
    、69頁），即具有證據能力，而得為本案之證據。
五、本院以下援引之其餘非供述證據資料（含扣案物品、扣押物
    品翻拍照片、查獲時之現場蒐證相片等證物），檢察官、被
    告及其辯護人於本院審判程序時對其證據能力均不爭執，且
    係司法警察（官）依法執行職務時所製作或取得，應無不法
    取證之情形，參酌同法第158 條之4 規定意旨，上揭證據均
    具有證據能力，併此敘明。
貳、實體部分：
一、上開犯罪事實，業據被告於檢察官偵查中及本院審理時，均
    坦承不諱（見111年度偵字第3091號卷第163、164頁、本院
    卷第47、113頁），核與證人阿林之證述相符，並有扣案如
    附表一所示之物及如附表二所示之各項證據資料在卷可稽；
    此外，扣案如附表一編號一所示之物，經送驗後，均檢出第
    二級毒品甲基安非他命成分（驗後總淨重7.7336公克），亦
    有上開草屯療養院鑑驗書在卷為憑，足認被告之自白應與事
    實相符。
二、按販賣毒品與合資購買、代為購買或原價轉讓而幫助他人施
    用毒品、與他人共同持有毒品或轉讓毒品，在外觀上雖均有
    授受毒品及現金之行為，但因其主觀上是否具有營利意圖而
    異其罪名之論斷；即販賣毒品罪，係以行為人主觀上有營利
    之意圖，客觀上將毒品價售或有償讓與他人為其構成要件，
    若行為人主觀上並無營利之意圖，即與販賣毒品罪之構成要
    件不相符合（最高法院104 年度台上字第3201號、102 年度
    台上字第2541號判決要旨均足資參照）。又販賣毒品係政府
    嚴予查緝之違法行為，且可任意分裝或增減其分量，各次買
    賣之價格，當亦各有差異，隨供需雙方之資力、關係之深淺
    、需求之數量、貨源之充裕與否、販賣者對於資金之需求如
    何即殷切與否，以及政府查緝之態度，進而為各種不同之風
    險評估，而為機動性之調整，因之販賣之利得，除經坦承犯
    行，或帳冊價量均記載明確外，委難察得實情，是縱未確切
    查得販賣賺取之實際差價，但除別有事證，足認係按同一價
    格轉讓，確未牟利之情形外，尚難執此認非法販賣之事證有
    所不足，致知過坦承者難辭重典，飾詞否認者反得逞僥倖，
    而失情理之平。況，販賣者從各種「價差」或「量差」或係
    「純度」謀取利潤方式，或有差異，然其所圖利益之非法販
    賣行為目的，則屬相同，並無二致；衡諸毒品取得不易，量
    微價高，依一般社會通念以觀，凡為販賣之不法勾當者，倘
    非以牟利為其主要誘因及目的，應無甘冒被查緝法辦重刑之
    危險，平白無端義務為該買賣之工作，是其販入之價格必較
    售出之價格低廉，而有從中賺取買賣差價牟利之意圖及事實
    ，應屬符合論理法則且不違背社會通常經驗之合理判斷。故
    而，受施用毒品者委託，代為向販售毒品者購買毒品後，交
    付委託人以供施用，並收取價款者，必主觀上無營利之意圖
    ，而單純為助益、便利他人施用，始得僅論以施用毒品之幫
    助犯，苟已從中賺取價差或獲有利得，即難謂無營利之意圖
    ，自應成立販賣毒品罪（最高法院101 年度台上字第709 號
    判決意旨參照），是以行為人縱出於受託人之委託，始起意
    向毒品之來源或上游購入毒品，倘其因提供此項代購之服務
    ，無論係以常見之「價差」即向上游購入之價格較低，轉售
    予受託人之價格較高，或「量差」即向上游購入之毒品數量
    較多，轉交予受託人之毒品數量較少等形式獲取利潤，或直
    接自受託人處取得金錢以外之利益或好處，例如免費施用毒
    品等，性質上已非單純助益或便利他人施用毒品，而有取得
    代購之對價者，即不因行為人所獲得利益之型態為何，核屬
    具有營利之意圖無疑。本件雖經員警喬裝買家，然被告面對
    素未謀面之購毒者，若無藉此牟利之情，自無費心自甘承受
    重典，而涉犯販賣第二級毒品甲基安非他命之必要，尚且被
    告於本院審理時供陳：伊是賺量差，伊會摳一點起來供自己
    施用，再以原價賣出去等語（見本院卷第47頁），益見被告
    主觀上具有營利之意圖甚明。從而，本件事證明確，被告上
    開犯行洵堪認定。
參、論罪科刑部分：
一、按安非他命類（Amphetamine-like）藥品，對中樞神經具有
    強烈興奮作用，服用後會引起不安、頭昏、顫抖、亢進性反
    應、失眠、焦慮、譫妄，並產生耐藥性、依賴性、欣慰感等
    副作用，經前行政院衛生署（於102 年7 月23日改制為衛生
    福利部，下仍以舊制稱之）分別於68年7 月7 日以衛署藥字
    第221433號、69年12月8 日以衛署藥字第30114 號公告，列
    為不准登記藥品及禁止使用各在案。復經同署於75年7 月11
    日以衛署藥字第597627號公告，安非他命類（Amphetamine-
    like）藥品包括Amphetamine ,Dexamphetamine ,Methamphe
    tamine與其衍生物之鹽類及製劑，一概禁止使用。又經同署
    於79年10月9 日以衛署藥字第904142號公告，安非他命類（
    Amphetamine-like）藥品列入麻醉藥品管理條例第2 條第4
    款所定「化學合成類麻醉藥品」管理，並禁止於醫療上使用
    ，故甲基安非他命（Methamphetamine ）其性質上仍不失為
    禁藥，不因列入「化學合成類麻醉藥品」管理，而有所變異
    ，自不得非法持有、轉讓及販賣。次按，一犯罪行為同時有
    二種以上之法律規定可資處罰者，為法條競合，應先依「重
    法優於輕法」、「後法優於前法」等法理，以決定適用之法
    律，如行為後處罰之法律有變更，再依刑法第2 條規定為新
    舊法之比較適用；是明知甲基安非他命為禁藥而販賣，除各
    應成立毒品危害防制條例第4 條第2 項之販賣第二級毒品罪
    外，亦同時分別構成藥事法第83條第1 項之販賣禁藥，為一
    犯罪行為同時有二種法律可資處罰之法條競合，應依「重法
    優於輕法」、「後法優於前法」法理，擇一處斷。而104 年
    12月2 日修正公布後之藥事法第83條第1 項明文規定販賣禁
    藥罪，其法定刑為「7 年以下有期徒刑，得併科新臺幣5 千
    萬元以下罰金。」；又毒品危害防制條例於87年5 月20日公
    布，同年月22日生效，該條例第2 條第2 項第2 款將甲基安
    非他命列為第二級毒品，同法第4 條第2 項亦定有販賣第二
    級毒品罪，109年1月15日修正公布，同年7 月15日施行後法
    定刑為「無期徒刑或10年以上有期徒刑，得併科新臺幣1千5
    百萬元以下罰金。」；故就販賣第二級毒品部分，毒品危害
    防制條例第4 條第2 項之法定本刑，較修正後藥事法第83條
    第1 項之法定本刑之罪為重，是依前述「重法優於輕法」之
    法理，販賣第二級毒品甲基安非他命部分，應優先適用毒品
    危害防制條例第4 條第2項之規定處斷，併予敘明。
二、次按，刑事偵查技術上所謂之「釣魚偵查」，係指對於原已
    犯罪或具有犯罪故意之人，以設計引誘之方式，使其暴露犯
    罪事證，而加以逮捕或偵辦而言。因購買毒品者為協助警察
    辦案佯稱購買毒品，而將販賣毒品者誘出以求人贓俱獲，因
    其無實際買受毒品之真意，且在警察監視之下伺機逮捕，事
    實上亦不能真正完成買賣，則該次行為僅能論以販賣毒品未
    遂（最高法院110年度台上字第3661、4902號判決意旨參照
    ）。是本件被告雖係經由員警以「釣魚」之方式查獲，然其
    既已著手於犯罪之實行，自應論以未遂犯。
三、核被告所為，係犯毒品危害防制條例第4 條第6 項、第2項
    之販賣第二級毒品未遂罪。其因販賣而持有第二級毒品甲基
    安非他命之低度行為，應為販賣未遂之高度行為所吸收，不
    另論罪。
四、本件被告應成立未遂犯，已如前述，爰依刑法第25條第2 項
    之規定，按既遂犯之刑度減輕其刑。
五、按109年1月15日修正公布，同年7 月15日施行之毒品危害防
    制條例第17條第2 項規定：「犯第4條至第8條之罪於偵查及
    歷次審判中均自白者，減輕其刑。」，其修正立法理由略以
    ：「考量原立法之目的，係在使前述毒品案件之刑事訴訟程
    序儘早確定，當以被告於歷次審判中均自白犯罪者，始足當
    之，而所謂歷次審判中均自白，係指歷次事實審審級（包括
    更審、再審或非常上訴後之更為審判程序），且於各該審級
    中，於法官宣示最後言詞辯論終結時，被告為自白之陳述而
    言。」；本件被告上開販賣毒品未遂之犯行，於偵查及審判
    中均已自白犯行，有卷附偵訊及審理筆錄可稽，已如前述，
    爰依上開之規定，予以減輕其刑，並依刑法第70條之規定遞
    減之。
六、又被告雖於偵查中供出其毒品來源為「A KHOM TEE（黎銀忠
    ）」等語，惟尚未依其供述而查獲毒品上游乙節，此有臺灣
    桃園地方檢察署111年6月16日桃檢秀來111他1606字第11190
    68224號函、臺灣臺中地方檢察署111年6月20日中檢永道111
    偵3091字第1119066635號函、臺中市政府警察局清水分局11
    1年5月30日中市警清分字第1110019272號函在卷可佐（見本
    院卷第85、101、103頁），是被告尚無毒品危害防制條例第
    17條第1 項減刑規定之適用，附此敘明。
七、次按，刑法第59條所規定之酌量減輕其刑，係裁判上之減輕
    ，必以犯罪之情狀顯可憫恕，認為科以最低度刑仍嫌過重者
    ，始有其適用。如別有法定減輕之事由者，應優先適用法定
    減輕事由減輕其刑後，猶嫌過重時，方得為之（最高法院98
    年度台上字第6342號判決意旨參照）；本件被告所犯之販賣
    第二級毒品未遂之犯行，其法定刑經適用未遂犯、毒品危害
    防制條例第17條第2 項之減刑規定，有期徒刑已可減至2 年
    6月以上，本院審酌此部分並無犯罪之情狀顯可憫恕，認科
    以最低度刑仍嫌過重之情形，故認被告並無再適用刑法第59
    條規定予以減輕其刑之餘地，併此敘明。　　
八、爰審酌被告無視於國家對於杜絕毒品犯罪之禁令，明知毒品
    對於身體健康之戕害，竟販賣予他人施用，危害社會治安及
    國民健康，並助長施用毒品歪風，其因施用毒品而散盡家財
    、連累家人，或為購買毒品鋌而走險者，更不可勝計，本應
    予以嚴懲；惟斟酌被告犯後迭於檢察官偵查中及本院審理時
    ，均坦承犯行，態度良好，有效節省司法資源，堪認其良心
    未泯，並考量其販賣毒品之次數，僅為1次，又被告所販售
    甲基安非他命之金額及數量雖非少，然係取決於實施誘捕偵
    查之員警，且就此部分未有實際之獲利，犯罪之惡性及情節
    尚屬輕微等一切情狀，量處如主文所示之刑，以資懲儆。
肆、沒收部分：　　
一、按查獲之第一、二級毒品及專供製造或施用第一、二級毒品
    之器具，不問屬於犯罪行為人與否，均沒收銷燬之；又犯第
    4條至第9 條、第12條、第13條或第14條第1 項、第2 項之
    罪者，其供犯罪所用之物，不問屬於犯罪行為人與否，均沒
    收之，毒品危害防制條例第18條第1 項前段、第19條第1 項
    分別定有明文。　　
二、本件經由員警當場查獲扣案如附表一編號一所示之毒品，經
    送驗後檢出第二級毒品甲基安非他命成分（驗後總淨重7.73
    36公克），有上開草屯療養院鑑驗書在卷可稽；又用以盛裝
    該管制毒品之包裝袋，因皆與該管制毒品在物理上無法析離
    ，爰均依毒品危害防制條例第18條第1 項前段之規定，均沒
    收銷燬之；至供鑑驗用罄之毒品既已滅失，自無庸予以宣告
    沒收。　　　　　
三、扣案如附表一編號二所示之物，為被告供本件販賣毒品犯罪
    所用之物，不問屬於被告所有與否，爰依毒品危害防制條例
    第19條第1 項之規定，予以宣告沒收之。
四、又本件購毒者係為協助員警辦案，全部交易過程均在員警監
    視之下，事實上亦不能真正完成交易，已如前述，是被告並
    未實際取得販毒對價，自無諭知犯罪所得沒收之問題。
據上論斷，應依刑事訴訟法第299條第1項前段，判決如主文。
本案經檢察官陳祥薇提起公訴，檢察官劉世豪到庭執行職務。
中　　華　　民　　國　　111 　年　　7 　　月　　26　　日
                  刑事第六庭    審判長法  官  柯志民

                                      法  官  陳昱翔

                                      法  官  戰諭威
以上正本證明與原本無異。
如不服本判決應於收受判決後20日內向本院提出上訴書狀，並應
敘述具體理由；其未敘述上訴理由者，應於上訴期間屆滿後20日
內向本院補提理由書（均須按他造當事人之人數附繕本）「切勿
逕送上級法院」。
                                      書記官  譚系媛
中　　華　　民　　國　　111 　年　　7 　　月　　26　　日

附錄論罪科刑法條：
毒品危害防制條例第4條：
製造、運輸、販賣第一級毒品者，處死刑或無期徒刑；處無期徒
刑者，得併科新臺幣3千萬元以下罰金。
製造、運輸、販賣第二級毒品者，處無期徒刑或10年以上有期徒
刑，得併科新臺幣1千5百萬元以下罰金。
製造、運輸、販賣第三級毒品者，處7年以上有期徒刑，得併科
新臺幣1千萬元以下罰金。
製造、運輸、販賣第四級毒品者，處5年以上12年以下有期徒刑
，得併科新臺幣5百萬元以下罰金。
製造、運輸、販賣專供製造或施用毒品之器具者，處1年以上7年
以下有期徒刑，得併科新臺幣1百50萬元以下罰金。
前五項之未遂犯罰之。

附表一： 應沒收之物
編號 物 品 名 稱 及 數 量 持有人 一 第二級毒品甲基安非他命5包（驗後總淨重7.7336公克）及其包裝袋 余豐益 二 紅米廠牌Note 8 Pro手機1支（含行動電話門號0000000000號SIM卡1枚）  

附表二：證據資料明細
證據資料明細 壹、供述證據 一、被告余豐益111年1月11日第1次、111年1月12日第2次、111年1月12日、111年1月12日、111年5月24日警詢、偵訊、本院訊問、準備程序之供述（分見偵3091卷第25頁至第29頁、第31頁至第38頁、第163頁至第164頁，聲羈卷第17頁至第19頁、本院卷第45頁至第50頁） 二、證人POSEE ADIN（中文名：阿林）110年12月7日第1次、110年12月7日第2次、110年12月30日第3次、111年1月11日、111年1月12日警詢、偵訊之供述（分見偵3091卷第83頁至第91頁、第97頁至第98頁、第105頁至第113頁、偵5715卷第109頁至第113頁、偵3091卷第153頁至第161頁） 貳、非供述證據 一、111年度偵字第3091號卷（偵3091卷）  1、臺中市政府警察局清水分局搜索、扣押筆錄、扣押物品目錄表（偵3091卷第39頁至第43頁）（偵5715卷第41頁至第45頁） 　　◎執行時間：111年1月11日18時00分至同年月日18時20分     ◎執行處所：臺中市沙鹿區北勢東路與北勢東路265巷口 　　◎受執行人：余豐益  2、勘查採證同意書、臺中市政府警察局清水分局委託鑑驗尿液代號與真實姓名對照表（偵3091卷第53頁至第55頁）（偵5715卷第55頁至第57頁）  3、查扣交易毒品現場照片、扣案物照片（偵3091卷第57頁至第63頁）（偵5715卷第59頁至第65頁）  4、查獲毒品初步鑑驗報告單（偵3091卷第65頁）（偵5715卷第67頁）  5、證人阿林指認社群網站FACEBOOK暱稱「BM Yu」即余豐益之截圖照片（偵3091卷第103頁）  6、被告余豐益與阿林之通話譯文〈111年1月11日下午1時42分〉（偵3091卷第115頁）（偵5715卷第115頁）  7、阿林與社群網站FACEBOOK暱稱「BM Yu」即余豐益之對話紀錄翻拍照片（偵3091卷第117頁至第150頁）（偵5715卷第117頁至第150頁）　　  8、111年3月28日臺中市政府警察局清水分局函文及其附件（偵3091卷第181頁至第185頁） 　　(1)111年3月10日衛生福利部草屯療養院草療鑑字第1110200271號鑑驗書（偵3091卷第183頁）（偵5715卷第165頁） 　　(2)111年2月25日衛生福利部草屯療養院草療鑑字第1110200270號鑑驗書（偵3091卷第185頁）（偵5715卷第167頁） 二、111年度偵字第5715號卷（偵5715卷）  1、111年1月13日中國信託商業銀行股份有限公司函文〈中信銀字第000000000000000號〉及其附件〈戶名：余豐富，帳號：000000000000號〉（偵5715卷第151頁至第159頁）  2、臺中市政府警察局清水分局扣押物品清單〈111年度安保字第305號〉（偵5715卷第163頁）　  3、臺中市政府警察局清水分局扣押物品清單〈111年度保管字第1305號〉（偵5715卷第177頁）  4、扣案物照片（偵5715卷第169頁至第175頁、第179頁） 三、111年度訴字第785號卷（本院卷）　　　　　 　　　  1、扣押物品清單〈111年度院保字第696號〉（本院卷第35頁）  2、衛生福利部草屯療養院草療鑑字第1110400458號鑑驗書（本院卷第39頁至第41頁）　　   3、社群網站Facebook暱稱「A Khom Tee(黎銀忠)」個人頁面截圖照片（本院卷第53頁至第55頁）